【裁判字號】    98,消債更,146
【裁判日期】    981105
【裁判案由】    聲請更生程序
【裁判全文】
臺灣彰化地方法院民事裁定           98年度消債更字第146號
聲  請  人
即債務人    甲○○
上列聲請人即債務人因消費者債務清理事件聲請更生，本院裁定
如下：
    主  文
聲請駁回。
聲請費用由聲請人負擔。
    理  由
一、按債務人不能清償債務或有不能清償之虞者，得依本條例所
    定更生或清算程序，清理其債務，消費者債務清理條例第3
    條定有明文。又聲請更生或清算不合程式或不備其他要件者
    ，法院應以裁定駁回之，但其情形可以補正者，法院應定期
    間先命補正，復為同條例第8條所明定。
二、查本件聲請人即債務人向本院聲請更生，雖主張：其有不能
    清償債務情事，前已提出債權人清冊，以書面向最大債權金
    融機構請求共同協商債務清償方案，惟協商不成立，且其無
    擔保或無優先權之債務總額未逾新臺幣（下同）1,200萬元
    ，復未經法院裁定開始清算程序或宣告破產云云。惟查：依
    債務人提出及本院調查所得之資料，債務人每月平均收入約
    有5萬餘元（96年度約51,720元，97年度約54,998元），個
    人每月支出部分列為26,402元（部分費用，諸如房租，依債
    務人之情況，是否可另尋租金較少者，姑且暫不論及），扶
    養父母費用列為每月約14,500元，其中扶養父母費用因債務
    人另有二個妹妹，並非無能力分擔，故依債務人負債中並著
    眼於債權人之公平言，自無任令債務人得多予負擔之理，委
    有減少計算之空間，故籠統計算，債務人每月容有2萬元左
    右可資償債。又債務人之債務中，民間債權人沈勇及趙君如
    部分各欠約24萬元，3萬餘元，原不主張債務人還款，惟知
    債務人辦理更生，故要求列入債權之情，已經債務人於98年
    6月12日具狀陳明，可知此部分債務之清償具有莫大彈性。
    若延後償之，而將上述2萬多元，依前置協商時，最大債權
    銀行計算總償之20,015元先予清償，殆無不能清償之情事，
    況現時沈勇之前述債權，係代償前置協商時部分債權銀行之
    債權，故現時銀行之債權係較前置協商時為少，對債務人之
    負擔係減輕而非加重。再以98年9月21日債務人陳報若申請
    與各銀行個別協商，最大債權銀行美商花旗銀行願以100期
    ，零利率，每月繳5千元方式（債額37萬餘元，約佔銀行債
    權人債額四分之一強），依銀行債權人間會受此最大債權銀
    行個別協商而生其他銀行亦一致性處理之默契與協定，以之
    比例計算，則債務人每月清償殆不逾2萬元，暨以債務人現
    年36歲，依常情尚有20餘年工作之可能，且償債能力非只著
    眼於目前之景況，暨銀行債權總額為110餘萬元等情，從而
    ，綜合評估債務人之情形，本院認債務人殆不屬不能清償債
    務或有不能清償之虞者之列，債務人之聲請自不符合消費者
    債務清理條例第3條所定要件，且上開欠缺又屬無從補正，
    依首段之說明，自應駁回債務人之聲請，爰裁定如主文。
中    華    民    國    98    年    11    月    5     日
              民事第三庭    法      官  洪榮謙
上為正本係照原本作成
如不服本裁定，應於裁定送達後10日內，以書狀向本院提出抗告
，並繳納抗告費新臺幣1千元
中    華    民    國    98    年    11    月    5     日
                            書  記  官  蔡亦鈞


司法院資訊處製作；財團法人民間司法改革基金會備份。
